【裁判字號】    97,消債更,600
【裁判日期】    970829
【裁判案由】    聲請更生程序
【裁判全文】
臺灣高雄地方法院民事裁定           97年度消債更字第600號
聲  請  人
即  債務人  甲○○
上列當事人因消費者債務清理條例事件聲請更生，本院裁定如下
：
    主  文
聲請人即債務人甲○○自中華民國九十七年八月二十九日十七時
起開始更生程序。
命司法事務官進行本件更生程序。
    理  由
一、按法院開始更生程序之裁定，應載明其年、月、日、時，並
    即時發生效力。次按法院裁定開始更生或清算程序後，得命
    司法事務官進行更生或清算程序，必要時得選任律師、會計
    師或其他適當之自然人或法人一人為監督人或管理人。消費
    者債務清理條例第45條第1項、第16條第1項分別定有明文。
二、本件聲請意旨略以：聲請人受僱於高雄市政府環保局，月薪
    38,490元，惟聲請人有不能清償債務情事，於消費者債務清
    理條例頒布後，依前置協商程序向債權銀行申請協商，經最
    大債權銀行於97年7 月4 日通知協商不成立（見本院卷第77
    頁），又聲請人無擔保或無優先權之債務總額未逾新台幣1,
    200 萬元，復未經法院裁定開始清算程序或宣告破產，爰依
    消費者債務清理條例第151 條第1 項、第153 條規定，聲請
    准予更生等語。
三、經查，聲請人前開主張業據其提出前置協商不成立通知書、
    債權人清冊、財產及收入狀況說明書、財團法人金融聯合徵
    信中心綜合信用報告、95、96年度綜合所得稅各類所得資料
    清單暨財產歸屬資料清單、財務收支表、本院97年5 月29日
    雄院高97執敬字第3824號拍賣通知、本院96年3 月28日96雄
    院隆民敬96執字第17856 號、96年4 月19日96雄院隆民敬96
    執字第34722 號、96年5 月4 日96雄院隆民敬96執字第4010
    9 號、96年9 月5 日96雄院隆民敬96執字第89494 號、96年
    10月30日雄院隆96執祿字第108804號、96年11月5 日雄院鳴
    96執敬字第110865號執行命令、勞工保險被保險人投保資料
    表、戶籍謄本、土地暨建物登記謄本、生活費用支出單據、
    貸放款攤還及收息紀錄表、保單借款明細表、存摺影本為憑
    （見本院卷第77頁、第8 至12頁、第15頁、第85至89頁、第
    40至42頁、第43頁、第21至33頁、第82頁、第38 頁 、第36
    頁、第69至70頁、第44至52頁、第75至76頁、第71 至74 頁
    、第97至103 頁、第79至80頁），本件復查無債務人有消費
    者債務清理條例第6 條第3 項、第8 條或第46條各款所定駁
    回更生聲請之事由存在，則債務人聲請更生，應屬有據，並
    依上開規定命司法事務官進行本件更生程序，爰裁定如主文
    。
中    華    民    國    97    年    8     月    29    日
                  民事第六庭  法  官  賴文姍
上為正本係照原本作成
本件不得抗告
本裁定已於97年8月29日17時公告。
中    華    民    國    97    年    8     月    29    日
                              書記官  林秀珍


司法院資訊處製作；財團法人民間司法改革基金會備份。
